最高法院刑事判決
                                   111年度台上字第4719號
上  訴  人  林民圃                     


上列上訴人因偽造文書等罪案件，不服臺灣高等法院中華民國11
1年7月12日第二審判決（111 年度上訴字第1126號，起訴案號：
臺灣臺北地方檢察署109年度偵字第14944號），提起上訴，本院
判決如下：
    主  文
上訴駁回。
    理  由
壹、原判決事實欄一（三）部分：
一、按刑事訴訟法第377條規定，上訴於第三審法院，非以判決
    違背法令為理由，不得為之。是提起第三審上訴，應以原判
    決違背法令為理由，係屬法定要件。如果上訴理由書狀並未
    依據卷內訴訟資料，具體指摘原判決不適用何種法則或如何
    適用不當，或所指摘原判決違法情事，顯與法律規定得為第
    三審上訴理由之違法情形，不相適合時，均應認其上訴為違
    背法律上之程式，予以駁回。
二、本件原審審理結果，認定上訴人林民圃有如原判決事實欄（
    下稱事實欄）一（三）所載之犯行明確，因而維持第一審就
    該部分依想像競合犯之例，從一重論處上訴人犯刑法第216
    條、第210條之行使偽造私文書罪刑（尚想像競合犯刑法第3
    39條第2項之詐欺得利罪），及諭知相關沒收、追徵之判決
    ，駁回上訴人關於該部分在第二審之上訴。已詳述其調查、
    取捨證據之結果及憑以認定犯罪事實之得心證理由，從形式
    上觀察，並無足以影響判決結果之違法情形存在。上訴意旨
    僅泛稱：原判決未經查證事實證據，明顯量刑過重云云。核
    並未依據卷內訴訟資料具體指摘原判決之採證認事及量刑裁
    量之論斷說明，究有何違法或不當，與法律規定得為第三審
    上訴理由之違法情形不相適合。依上說明，應認其關於行使
    偽造私文書部分之上訴違背法律上之程式，予以駁回。上開
    得上訴第三審部分之上訴，既不合法律上之程式而應從程序
    上駁回，其想像競合犯不得上訴第三審之刑法第339條第2項
    之詐欺得利罪部分（第一、二審均為有罪之論斷），即無從
    適用審判不可分之原則，併為實體上裁判，亦應從程序上予
    以駁回。又本件關於上開部分既應從程序上駁回上訴，則上
    訴人具狀提出衛生福利部臺南醫院診斷證明書、住院通知單
    等資料，主張其年事已高且跛行需手術治療等情，請求本院
    重新審理從輕量刑云云，自屬無從審酌，併予敘明。
貳、原判決事實欄一（一）、（二）、（四）部分：
一、刑事訴訟法第376條第1項各款所規定之案件，經第二審判決
    者，除第二審法院係撤銷第一審法院所為無罪、免訴、不受
    理或管轄錯誤之判決，並諭知有罪之判決，被告或得為被告
    利益上訴之人得提起上訴外，其餘均不得上訴第三審法院，
    為該條項所明定。
二、關於事實欄一（一）、（二）、（四）部分，原審係撤銷第
    一審關於該等部分之科刑判決，就事實欄一（一）、（二）
    部分，改判均論處上訴人犯刑法第339條之1第1項之非法由
    收費設備取財罪（共2罪刑）；就事實欄一（四）部分，改
    判論處上訴人犯同法第339條第1項之詐欺取財罪（1罪刑）
    。核均屬刑事訴訟法第376條第1項第1款及第4款所列不得上
    訴於第三審法院之案件。揆諸前開說明，既經第二審判決，
    自不得上訴於第三審法院。上訴人猶對之提起上訴，顯為法
    所不許，應併予駁回。
據上論結，應依刑事訴訟法第395條前段，判決如主文。
中　　華　　民　　國　 111　　年　　10　　月　　13　　日
                  刑事第二庭審判長法  官  林　勤　純
                                  法  官  蔡　新　毅
                                  法  官  李　釱　任
                                  法  官  黃　斯　偉
                                  法  官  吳　秋　宏
本件正本證明與原本無異
                                  書記官
中　　華　　民　　國　　111 　年　　10　　月　　18　　日